【裁判字號】    89,訴緝,15
【裁判日期】    890615
【裁判案由】    麻醉藥品管理條例
【裁判全文】
臺灣嘉義地方法院刑事判決                          八十九年度訴緝字第一五號
    公  訴  人  臺灣嘉義地方法院檢察署檢察官
    被      告  丁○○
    選任辯護人  張雯
                奚淑芳律師
右列被告因違反麻醉藥品管理條例案件，經檢察官提起公訴（八十三年度偵字第四八
三六號），本院判決如左：
    主  文
丁○○共同連續非法販賣化學合成麻醉藥品，處有期徒刑伍年拾月。扣案之化學合成
麻醉藥品安非他命捌拾陸點參公克沒收。
    事  實
一、丁○○意圖營利，並基於概括犯意，於民國八十一年六、七月間，販賣化學合成
    麻醉藥品安非他命予甲○○三次，每次五包，每包六百元，嗣因乙○○（綽號「
    小倩」，經本院以八十二年八少訴字第二四號判處有期徒刑一年三月，緩刑三年
    ）與甲○○因於八十一年七月十六日十六時因持有安非他命案被警查獲，甲○○
    供出曾向丁○○購買安非他命，經警授意後，由渠等以呼叫器與丁○○聯絡，佯
    稱欲購買安非他命五十瓶，並約定在嘉義市○○○路六一六巷口獅子社區交易，
    丁○○接獲電話後，承續前揭販賣安非他命之概括犯意，並與丙○○（已經臺灣
    高等法院臺南分院以八十二年上更字第三二六號判決確定）共同基於非法販賣化
    學合成麻醉藥品安非他命牟利之犯意，由丙○○提供安非他命，丁○○則持貨前
    往交易，丙○○即將安非他命八十六點三公克交由丁○○，由丁○○駕駛丙○○
    所有車號為000－0000號自小客車自嘉義市○○里○○路一一六號丙○○
    住處出發，往約定地點欲行交易時，於八十一年七月十七日零時十分許，為事先
    埋伏之警員當場捕獲而交易未遂，扣得安非他命八十六點三公克，繼而循線於當
    日凌晨一時五十分許，於上開丙○○之住處查獲丙○○及扣得安非他命五十點一
    公克及小型塑膠袋五百個。
二、案經臺灣高等法院臺南分院檢察署發交臺灣嘉義地方法院檢察署檢察官偵查起訴
    。
    理  由
一、訊據被告固坦承於八十一年七月十七日零時十分許，曾拿安非他命予甲○○時為
    警查獲，惟矢口否認有販賣安非他命之犯行，辯稱：其係幫丙○○拿安非他命予
    甲○○，且之前不曾販賣安非他命予甲○○。經查：
    （一）證人甲○○於臺灣高等法院臺南分院八十二年度上訴字第四九三號法院調
          查中證稱：「在八十一年三月經朋友綽號『肉吉』之人，在茶藝館介紹認
          識... 八十一年六、七月開始向他買，一包六百元，一次買五包，共買三
          次。」（見臺灣高等法院臺南分院八十二年度上訴字第四九三號卷第一百
          零九頁背面），又於臺灣高等法院臺南分院八十二年度上更（一）字第三
          二六號法院調查中證稱：「我與朋友小倩當天被抓，我是跟丁○○買安非
          他命，小倩姓乙○○... 我們需要五十瓶安非他命，一瓶為六百元，其安
          非他命是別人要的，我們『平常』是拿五包或十包，由於當天在警察局警
          察說要我們找出販毒者，所以我們才叫丁○○，跟他要五十瓶... 」（見
          上更（一）字第三二六號卷第六十九頁）；其對於八十七年六、七月間共
          向被告購買三次之情節供述甚詳。
    （二）證人乙○○於臺灣高等法院臺南分院八十二年度上更（一）字第三二六號
          法院調查中證稱：「當天警察臨檢查獲我與甲○○，在我的皮包內查獲安
          非他命... 後來警察就問安非他命如何來的，甲○○告訴他是向丁○○買
          的」等語（見上更（一）字第三二六號卷第一百二十九頁），核與甲○○
          前揭供述相符，
    （三）再參酌甲○○與被告間一通電話，被告便願與甲○○交易安非他命，且電
          話中約定安非他命之數量高達五十包，足證甲○○與被告間確曾有過相當
          次數之交易關係，否則若非被告確曾販賣安非他命給甲○○，甲○○焉能
          指出係被告在販賣安非他命？被告豈會一接電話後即依約將數量高達八十
          六點三公克之安非他命送至交易地點。綜合上述各點，甲○○所述確曾向
          被告購買三次安非他命等情，洵堪認為事實。
    （四）又關於八十一年七月十七日被告販賣安非他命未遂部分：經查被告於本院
          審理時供陳：「小倩打電話與我連絡，問我有無（安），我再與丙○○連
          絡問他有無，許說有，丙○○叫我拿去給小倩，拿了五十包。」（被告雖
          稱係小倩打電話給我，惟被告於本院審理中坦承其對於甲○○及乙○○二
          人之外號並不清楚，打電話之人應係甲○○，被告誤認其外號為小倩），
          核與甲○○於臺灣高等法院臺南分院八十二年度上更（一）字第三二六號
          法院調查中證稱：「我與朋友小倩當天被抓，我是跟丁○○買安非他命，
          小倩姓乙○○... 我們之前有打呼叫器給丁○○要安非他命，當天剛好陳
          清賢打呼叫器給我，所以我們與丁○○約好在晚上八、九、十點差不多，
          在嘉義市○○○路獅子社區內見面，我們需要五十瓶安非他命，一瓶為六
          百元，其安非他命是別人要的，我們平常是拿五包或十包，由於當天在警
          察局警察說要我們找出販毒者，所以我們才叫丁○○，跟他要五十瓶...
          」（見臺灣高等法院臺南分院八十二年度上更（一）字第三二六號卷第六
          十九頁）、以及證人即當天查獲丁○○之警員黃平靜於臺灣高等法院臺南
          分院八十二年度上更（一）字第三二六號一案法院調查中證稱：「是石熙
          玫告訴我們丁○○在販賣，當時查獲乙○○皮包內有安非他命... 而在當
          時與何人聯絡，而約定在何地見面是甲○○帶我們去獅子社區見面，等候
          人出現：：」（見臺灣高等法院臺南分院八十二年度上更（一）字第三二
          六號卷第九十五頁）、證人乙○○於臺灣高等法院臺南分院八十二年度上
          更（一）字第三二六號法院調查中證稱：「當天警察臨檢查獲我與甲○○
          ，在我的皮包內查獲安非他命，我就被抓到派出所內製作筆錄，後來警察
          就問安非他命如何來的，甲○○告訴他是向丁○○買的... 甲○○是以呼
          叫器聯絡丁○○至獅子社區見面」（見臺灣高等法院臺南分院八十二年度
          上更（一）字第三二六號卷第一百二十九頁）等均屬相符，此外，扣案之
          結晶，確屬安非他命，經送行政院衛生屬藥物食品檢驗局檢驗結果，確係
          安非他命無訛，此有檢驗成績書附於八十二年度上訴字第四九三號卷第七
          十一頁可稽。是被告於八十一年七月十六日有意將安非他命八十六點三公
          克賣給甲○○，而在尚未完成交易前即為警查獲之事實應堪認定。
    （五）被告雖辯稱係幫丙○○販賣，但與甲○○接洽買賣安非他命之人為被告，
          此為其自承在卷，且被告亦分擔將安非他命送往交易地點之買賣構成要件
          之行為，自係屬共同正犯，所辯自不足採。
    （六）至由丁○○攜至現場被警查扣安非他命為整包八六點三公克，雖與證人石
          熙玫所述購買五十包不符，惟二者皆為大量之安非他命，被告與丙○○未
          及分裝所致，並不影響被告販賣安非他命之行為之成立。
    （七）政府鑑於毒品氾濫，危害國民身心健康甚鉅，而大力查緝販賣煙毒及安非
          他命，且制定重罰，期有效遏止煙毒及安非他命之流竄，是以被告若非基
          於牟利之意圖，豈有多次甘冒為警查獲後被判重刑之危險仍執意販賣安非
          他命予甲○○之理。被告販賣安非他命給甲○○，具有營利之意圖，亦堪
          認定。綜上所述，被告所辯不足採信，其犯行均堪認定。
三、按安非他命為麻醉藥品管理條例第二條第四款所規定之化學合成麻醉藥品，業經
    行政院衛生署於七十九年十月九日以行署字藥第九０四一四二號公布在案，並於
    同月十一日生效，依同條例第十三條規定不得非法販賣，被告違反此項規定非法
    販賣係犯同條例第十三條之一第二項第一款之罪，又被告行為後，毒品危害防制
    條例已於八十七年五月二十日經總統明令公布，於同月二十二日零時生效，而安
    非他命該條例第二條規定之第二級毒品，其非法販賣者，毒品危害防制條例第四
    條第二項亦有處罰之規定，經比較新舊法結果，以麻醉藥品管理條例第十三條之
    一第二項第一款非法販賣麻醉藥品所定之刑責有利於被告，依刑法第二條第一項
    但書規定，自應適用較有利於被告之麻醉藥品管理條例第十三條之一第二項第一
    款規定論處。核被告所為，係犯麻醉藥品管理條例第十三條之一第二項第一款之
    販賣化學合成麻醉藥品罪，其非法持有安非他命之低度行為為販賣之高度行為所
    吸收，不另論罪。被告前三次販售予甲○○，為既遂犯，其於八十一年七月十七
    日當次未完成交易即為警查獲，為未遂犯，又其先後多次犯行（最後一次為未遂
    ），時間密接，犯罪構成要件相同，顯係基於概括犯意為之，應依連續犯規定論
    以連續販賣化學合成麻醉藥品既遂罪，並加重其刑。公訴人雖未就被告於八十一
    年六、七月至查獲前三次販賣安非他命部分犯行起訴，惟此部分因與起訴部分具
    有連續犯之裁判上一罪關係為訴效力所及，本院自得併予審理，又查：修正前麻
    醉藥品管理條例第十三條之三所謂供出麻醉藥品之來源因而破獲者，係指行為人
    供述其麻醉藥品之由來，亦即供出其前手而言，故如共同或幫助非法販賣化學合
    成麻醉藥品，因屬共同實施或幫助正犯實施犯罪行為，性質上屬於同一層級之犯
    罪，彼此間並無前、後手之關係，自不得依該條之規定減輕其刑。附此敘明。爰
    審酌被告犯罪之動機、目的、犯後態度，及其所造成之危害及其他一切情狀，量
    處如主文所示之刑。
五、扣案之安非他命共八十六點三公克為違禁物，併宣告沒收。
據上論斷，應依刑事訴訟法第二百九十九條第一項前段，麻醉藥品管理條例第十三條
之一第三項、第二項第一款，刑法第十一條前段、第二條第一項但書、第五十六條、
第三十八條第一項第一款，判決如主文。
本案經檢察官游悅晨到庭執行職務
中    華    民    國      八十九      年      六      月      八      日
                                  臺灣嘉義地方法院刑事第三庭
                                      審判長法  官    趙  文  淵
                                            法  官    陳  杰  正
                                            法  官    康  存  真
右正本證明與原本無異。
如不服本判決，應於判決送達後十日內，向本院提出上訴狀。（應附繕本）
中    華    民    國      八十九      年      六      月      九      日
                                            書記官    胡  祥  生


司法院資訊處製作；財團法人民間司法改革基金會備份。
